臺灣桃園地方法院民事裁定　　　　　　 94年度簡聲抗字第3號
抗　告　人　　丁○○
　　　　　　　乙○○
　　　　　　　戊○○
　　　　　　　己○○
　　　　　　　甲○○
共　　　同
訴訟代理人　　姜禮增律師
相　對　人　　丙○○○
　　　　　　　辛○○
　　　　　　　庚○○
　　　　　　　壬○○
上列當事人間請求停止強制執行事件，抗告人對於民國94年8 月
12日本院中壢簡易庭94年度壢簡聲字第21號裁定提起抗告，本院
裁定如下：
    主  文
抗告駁回。
抗告人供擔保新臺幣壹佰貳拾柒萬伍仟柒佰捌拾元後，本院九十
四年度執字第二一二二號返還土地事件就如附表所示之土地部分
之強制執行程序，於本院九十四年度壢簡字第二五○號債務人異
議之訴事件判決確定前應暫予停止。
抗告費用由抗告人負擔。
    理  由
一、抗告意旨略以：抗告人與相對人間因返還土地強制執行事件
    （本院94年度執字第2122號），經抗告人對該執行事件提起
    債務人異議之訴暨聲請停止強制執行（本院94年度壢簡字第
    250 號），原審雖裁定准予抗告人以新臺幣（下同）4,500,
    000 元供擔保後暫時停止強制執行。惟本件為簡易案件，提
    起之債務人異議之訴至判決確定所需期間通常短於2 年，原
    審裁定推定審理期間為3 年，顯有過長；又相對人與抗告人
    及其他分耕人間乃個別成立新租賃關係，雙方之權利義務應
    分別認定而無連帶關係，抗告人僅承耕並管領抗告狀附表所
    示之土地（下稱系爭土地），並僅就該部分提起債務人異議
    之訴暨聲請停止執行，原審裁定逕以全部之執行標的計算擔
    保之金額，顯有不當。再者，系爭土地之地目為「田」，無
    法作為建築使用，因此相對人並未受有無法藉由執行程序收
    回建築使用之損害，且抗告人已依約繳納相當租金並辦理提
    存，相對人亦未受有無法出租之損害，況本件訴訟標的金額
    或價額僅為297,000 元，原審裁定命抗告人就全部標的供4,
    500,000 元之擔保金額，顯有過當，為此提起抗告請求廢棄
    原裁定等語。
二、按強制執行程序開始後，除法律另有規定外，固不停止執行
    ，惟於提起異議之訴時，法院因必要情形或依聲請定相當並
    確實之擔保，得為停止執行之裁定，此觀強制執行法第18條
    第1 項、第2 項之規定自明。經查：本件抗告人以相對人聲
    請強制執行之本院94年度執字第2122號強制執行事件，提起
    債務人異議之訴，並經本院94年度壢簡字第250 號受理在案
    ，而抗告人以該執行程序倘不停止執行，將受有難以回復之
    損害為由，陳明願供擔保，聲請上開強制執行程序於債務人
    異議之訴事件判決確定前暫予停止執行等情，經原審調閱該
    強制執行事件及民事簡易事件全卷查明，本件相對人因停止
    執行所受之損害，當為不能及時收回系爭土地管領使用，且
    抗告人所提債務人異議之訴何時確定，尚在未知之數，長期
    停止執行，對相對人難謂無損害，是裁定命抗告人供擔保後
    准予停止執行，於法即屬有據。
三、次按法院依強制執行法第18條第2 項定擔保金額而准許停止
    強制執行之裁定者，該項擔保係備供債權人因停止執行所受
    損害之賠償，其數額應依標的物停止執行後，債權人未能即
    時受償或利用該標的物所受之損害額，或其因另供擔保強制
    執行所受之損害額定之，非以標的物之價值或其債權額為依
    據，最高法院89年度台抗字第394 號裁定意旨可資參照。經
    查：
（一）強制執行法第14條第2 項所謂債務人異議之訴，為形成之
      訴，其訴訟無非以債務人於執行名義成立前，有債權不成
      立或消滅或妨礙債權人請求之事由，請求法院以形成判決
      宣示不許就某一執行名義為全部或一部之強制執行，亦即
      債務人得僅就執行名義之一部提起債務人異議之訴。如執
      行標的可分，債務人僅就執行名義之一部提起債務人異議
      之訴，則停止執行之效力亦應僅及於異議之訴之請求範圍
      （本件抗告人於原停止執行之聲明為：本院94年度執字第
      2122號返還土地強制執行事件，請准予停止執行，顯與債
      務人異議之訴之聲明有異，經本院闡明後其聲明為：本院
      94年度執字第2122號返還土地事件就如附表所示之土地部
      分之強制執行程序，於本院94年壢簡字第250 號債務人異
      議之訴事件判決確定前應暫予停止，顯有減縮聲明，附此
      敘明。），本件抗告人僅就系爭土地，提起債務人異議之
      訴暨聲請停止執行，並未包括其他執行標的，且該提起異
      議之訴之標的與其他執行標的間仍可分別執行，因此執行
      法院自得就未提起異議之訴之執行標的先為執行，就可執
      行之標的部分對相對人而言，自無因停止執行而受有損害
      可言，因此不得將此部分計入相對人因停止執行所受之損
      害額內，原審未及審酌上情，以全部執行標的計算擔保金
      額，尚有失當。
（二）另抗告意旨指摘原審裁定推定審理期間為3 年，顯有過長
      一節，依各級法院辦案期限實施要點第2 項第1 款、第7
      款規定，民事簡易程序第一審審判案件期間為10個月，民
      事第二審審判案件期間為2 年，且抗告人所提起之本案所
      涉事實年代久遠、案情複雜，原審推定本件停止執行之期
      間為3 年，本院認為尚屬適當。
（三）經核抗告人提起債務人異議之訴之系爭土地，其中坐落桃
      園縣中壢市○○段1 號土地，抗告人占用面積1712.28 平
      方公尺，現公告現值每平方公尺14,148元、占用同段1 之
      1 號土地面積1708.88 平方公尺，公告現值為每平方公尺
      10,699元、占用同段1 之2 號土地面積0.8 平方公尺，公
      告現值為每平方公尺14,000元、占用同段1 之3 號土地面
      積0.44平方公尺，公告現值為每平方公尺14,000元，經審
      酌系爭土地地目為田，及佔相對人執行面積之比例，以土
      地申報總價1 ％，計算相對人因停止執行每年無法收回系
      爭土地出售、出租或使用之損害為425,260 元【計算式：
      （1712.28 平方公尺Ｘ14,148元）＋（1708.88 平方公尺
      Ｘ10,699元）＋（0.8 平方公尺Ｘ14,000元）＋（0.44平
      方公尺Ｘ14,000元）Ｘ1 ％＝425,260 元（元以下四捨五
      入）】。又推定本件停止執行之期間為3 年，因此認以1,
      275,780 元【計算式：425,360 元Ｘ3 ＝1,275,780 元】
      為相對人因本件停止執行所可能受到損害之擔保金為適宜
      。
四、至於抗告意旨所述相對人與抗告人及其他分耕人間乃個別成
    立新租賃關係，及抗告人已依約繳納相當租金並辦理提存等
    情，核均屬實體上之爭執，應由受理債務人異議之訴之法院
    加以審究，惟聲請停止強制執行事件，僅係程序上審核是否
    符合強制執行法第18條規定及抗告人有無表明願提供相當並
    確實之擔保，而得作為相對人因停止執行未能即時受償之損
    失即足，因此該等實體事項，非本件依強制執行法第18條第
    2 項聲請停止強制執行之裁定所得論斷，故抗告人以此理由
    請求廢棄原審裁定，尚屬無據。又抗告人主張其異議之訴之
    標的僅值297,000元，原審裁定命抗告人供4,500,000元之擔
    保金額，顯有過當云云，由於停止執行之擔保金所欲擔保者
    ，為債權人因停止執行所受之損害，此項損害額之認定與抗
    告人所提本按訴訟標的以租金額計算，顯非一致，因此抗告
    人此部分論據，亦不足採。
五、綜上所述，原裁定命抗告人供擔保後准予停止執行，並無不
    當，抗告意旨就此指摘原裁定不當，顯無理由。惟原裁定命
    抗告人以4,500,000 元供擔保，於抗告人減縮聲明後，本院
    審酌聲明範圍，酌定擔保金額為1,275,780 元。
六、依強制執行法第30條之1 、民事訴訟法第436 條之1 第3 項
    、第492 條、第95條、第78條、第85條第1 項，裁定如主文
    。
中　　華　　民　　國　　94　　年　　10　　月　　21　　日
                民事第三庭　審判長法　官　潘進柳
                                  法　官　周玉群
                                  法　官　張益銘
正本係照原本作成。
不得抗告
中　　華　　民　　國　　94　　年　　10　　月　　21　　日
                                  書記官　陳純姃
